# 关于募集资金使用的疑惑

提问人：xtdz2009 时间：2010-07-15 12:28:05
1.从募集资金专户支付募投项目设备价款，系包括增值税在内的含税价，由于增值税被企业用于抵扣，项目投资成本为不含税价值。
那么出具募集资金使用专项报告时，累积使用的募集资金是否包括支付的用于抵扣的增值税？如果不含税，企业是否需要将抵扣的增值税资金返还至募集资金专户？ 2.募集资金存款利息收入如何处理，是作为企业资金理财收入计入当期损益，还是冲减募投项目成本？ 请版主赐教

回答人：chenyiwei
回复 楼主 xtdz2009 的帖子 1 、可以考虑当初的募投项目预算（包括招股说明书中对募集资金投向项目的披露）中的固定资产投资额是含税价还是不含税价。如果是不含税价，则应考虑将抵扣后获得的现金流补回募集资金专户。但即使当时是按照不含税价测算和披露的，由于增值税抵扣产生的现金流较为间接，没有直接对应的现金流可以识别，所以返还到募集资金专户可能还是有一定难度的。
2 、募集资金并非专门借款，其利息收入不应冲减募投项目的建造成本。

提问人：a8730760 时间：2018-01-05 17:31:21
陈总，验资时的承销费等是不含增值税进项税的，但实际支付的是含增值税进项税，这部分钱需要自由资金补充吗？还是说只有在进项税抵扣时才补回募集资金专户。

回答人：chenyiwei
不用。另外我印象中很多募集资金净额是按照扣除含税承销费后直接转入募集资金专户的金额，与你的理解不一致？

提问人：a8730760 时间：2018-01-09 11:05:53
陈总这个情况困惑我很久，谢谢！ 案例：A公司 2016 年募集资金总额 7000 万元（股本 1000 万元），发行费含税 1000 万元（假设税额100 万元），企业想抵扣进行税。 问题：写验资报告时应该是一下那种处理方法： 1 、募集资金总额人民币 7000 万元，扣除发行费用人民币 1000 万元，募集资金净额为人民币 6000 万元，其中增加股本人民币 1000 万元，增加资本公积人民币 5000 万元。 2 、募集资金总额人民币 7000 万元，扣除发行费用人民币 1000 万元，其中增值税进项税额 100 万元。募集资金净额为人民币 6000 万元，其中增加股本人民币 1000 万元，增加资本公积人民币 5100 万元。 3 、募集资金总额人民币 7000 万元，扣除发行费用人民币 900 万元，募集资金净额为人民币 6100 万元，其中增加股本人民币 1000 万元，增加资本公积人民币 5100 万元。 上述第 2 、 3 种情况中的增值税是否可以抵扣？ 如果是第 3 种情况，募集资金净额和实际到账金额会有一个增值税的差异，这个应该如何处理？

回答人：chenyiwei
应该是第一种，验资的重点是关注实际到达募集资金专户的募集资金金额，对后续的会计处理和调整并不是特别关注。